臺灣高等法院臺中分院民事裁定  100年度抗字第348號
抗  告  人
即再審原告  林國龍
相  對  人
即再審被告  井田製藥工業股份有限公司
法定代理人  林滿足
上列抗告人因與相對人間再審之訴事件，對於民國100年7月12日
臺灣臺中地方法院100年度再字第11號所為裁定提起抗告，本院
裁定如下：
      主  文
抗告駁回。
抗告訴訟費用由抗告人負擔。
      理  由
一、抗告意旨略以：本案已非一般再審案件，宜引用較高位階之
    監察院、司法院之裁示，不宜引用初階之民事訴訟法第499
    條之規定。因本案有監察院、司法院民事廳裁示函，原裁定
    所引裁判並無監察院、司法院裁示函，下級機關要遵守上級
    機關裁示，違法失職既從一審即已開始，應由一審開始再審
    程序，以符合權責精神等語。
二、按再審之訴，專屬為判決之原法院管轄。對於審級不同之法
    院就同一事件所為之判決，提起再審之訴者，專屬上級法院
    合併管轄，民事訴訟法第499條第1項、第2項前段定有明文
    。又按訴訟之全部或一部，法院認為無管轄權者，依原告聲
    請或依職權以裁定移送其管轄法院，亦為同法第28條第1項
    所明定。次按當事人對最高法院以其上訴為不合法而駁回之
    裁定，聲請再審，並對原第一審及第二審確定判決合併提起
    再審之訴者，揆之民事訴訟法第499條第2項前段規定之旨趣
    ，本不在依同法第507條準用上開條項前段規定，專屬上級
    之最高法院合併管轄之列；於此情形，就最高法院以上訴不
    合法而駁回之裁定，聲請再審部分，依同法第507條準用第
    499條第1項規定，固專屬最高法院管轄，但對原第一審及第
    二審確定判決，合併提起再審之訴部分，自仍應適用同法第
    499條第2項前段規定，專屬上級之第二審法院管轄（最高法
    院98年度台聲字第561號裁判意旨參照）。
三、經查本件抗告人向原法院提出民事再審之訴狀，核其內容係
    記載對於原法院98年度訴字第2037號、本院99年度上易字第
    199號民事確定判決提起再審之訴（另見原法院100年7月6日
    訊問筆錄）；對於最高法院100年度台上字第276號民事裁定
    聲請再審（誤載為提起再審之訴），則依前開規定與說明，
    原法院並無管轄權，抗告人對於原法院98年度訴字第2037號
    、本院99年度上易字第199號民事確定判決起再審之訴部分
    ，應專屬於本院管轄，原法院依職權移送本院；對於最高法
    院100年度台上字第276號民事裁定聲請再審部分，應專屬於
    最高法院管轄，依職權移送最高法院，經核均無不合。至抗
    告人所稱原裁定所引裁判並無監察院、司法院裁示文，下級
    機關應遵守上級機關裁示，本案應由一審開始再審程序等語
    ，與民事訴訟法規定及前揭最高法院裁判要旨不合，抗告人
    尚有誤會。
四、據上論結，本件抗告為無理由，依民事訴訟法第495條之1第
    1項、第449條第1項、第95條、第78條，裁定如主文。
中    華    民    國   100    年    8     月    16    日
                民事第五庭    審判長法  官  李寶堂
                                    法  官  古金男
                                    法  官  王重吉
以上正本係照原本作成。
再為抗告應以適用法規顯有錯誤為理由。
如提起再抗告者應於裁定送達後10日內向本院提出抗告理由狀（
須按照他造人數附具繕本）並繳納抗告裁判費新臺幣1,000元，
同時委任律師或具有律師資格之關係人為代理人。
                                    書記官  鄧智惠
中    華    民    國   100    年    8     月    16    日
                                                      Ａ